# 母公司可以持有子公司分类为其他权益工具的优先股吗？

提问人：baibing_132 时间：2021-07-15 12:33:10
请问，母公司可以持有子公司分类为其他权益工具的优先股吗？如果可以持有，假定该优先股股息可累积，合并利润表中归属于母公司股东的净利润，需要扣减该股息吗？

回答人：chenyiwei
目前的法律法规规定并未禁止母公司持有子公司分类为其他权益工具的优先股。如果母公司持有此类优先股的，则合并利润表中的归母净利润应包含母公司因持有该优先股而有权享有的股息。